【裁判字號】    92,上訴,1415
【裁判日期】    920930
【裁判案由】    違反槍砲彈藥刀械管制條例
【裁判全文】
臺灣高等法院高雄分院刑事判決                  九十二年度上訴字第一四一五號
    上  訴  人  甲○○
    即  被  告
右上訴人因違反槍砲彈藥刀械管制條例案件，不服臺灣高雄地方法院九十一年度訴字
第二八七九號中華民國九十二年六月十二日第一審判決（起訴案號：臺灣高雄地方法
院檢察署九十一年度偵字第一五九七三號），提起上訴，本院判決如左：
      主  文
上訴駁回。
    事  實
一、甲○○乙知未經許可，不得持有可發射子彈具有殺傷力之改造手槍，竟於八十六
    年一月十五日，在高雄縣仁武鄉八卦村某處之廢棄鐵皮屋內，拾獲一只不詳姓名
    之人所丟棄之黑色手提袋，內有槍管、槍身、滑套、彈匣等物，乃將該等物品放
    置在高雄市○鎮區○○街一號七樓，並於同年月某日在其高雄市○鎮區○○路二
    巷七號住處將所拾獲之槍管、槍身、滑套、彈匣等物組裝成一支仿ＣＯＬＴ廠半
    自動手槍製造之金屬改造手槍（槍枝管制編號0000000000號），嗣於
    九十一年七月二十三日下午二時四十分許，在高雄市○鎮區○○路二巷七號住處
    為警查獲，並扣得該仿ＣＯＬＴ廠半自動手槍製造之金屬改造手槍一支。
二、案經屏東縣警察局移送臺灣高雄地方法院檢察署檢察官偵查起訴。
    理  由
一、訊據上訴人即被告甲○○對於其在右揭時、地，拾獲槍管、槍身、滑套、彈匣等
    物，並將該等物品組裝成一支金屬改造手槍而持有之事實供承不諱，並有仿ＣＯ
    ＬＴ廠半自動手槍製造之金屬改造手槍一支扣案可證，而該改造手槍經送請內政
    部警政署刑事警察局以性能檢驗法及試射法鑑定結果，認係由仿ＣＯＬＴ廠半自
    動手槍製造之金屬玩具手槍換裝土造金屬槍管改造而成之改造手槍，可供擊發子
    彈使用，認具有殺傷力等情，有該局九十一年九月二日刑鑑字第０九一０二０六
    四四一號槍彈鑑定書一份在卷可稽，事證乙確，被告之犯行堪以認定。
二、查被告甲○○僅將所拾獲遭人丟棄之槍管等物件加以組裝，並無何改造行為，所
    為尚與製造行為有別，核被告所為，係犯槍砲彈藥刀械管制條例第十一條第四項
    之未經許可持有其他可發射子彈之改造手槍罪。
三、原審因而適用槍砲彈藥刀械管制條例第十一條第四項，刑法第十一條前段、第三
    十八條第一項第一款、第四十二條第二項，罰金罰鍰提高標準條例第二條之規定
    ，並審酌被告甲○○未經許可，持有金屬改造手槍，對社會治安隱藏之危害甚大
    ，惟念其犯後坦承犯行，態度尚佳，且尚無將改造手槍供作不法使用等一切情狀
    ，量處有期徒刑一年二月，併科罰金新台幣五萬元，及諭知罰金如易服勞役以三
    百元即新台幣九百元折算一日，扣案之仿ＣＯＬＴ廠半自動手槍製造之金屬改造
    手槍一支（含彈匣一個，槍枝管制編號0000000000號）屬違禁物，依
    刑法第三十八條第一項第一款宣告沒收；其認事用法，均無不合，量刑亦屬適當
    ，被告甲○○上訴意旨，以原審量刑過重，指摘原判決不當，為無理由，應予駁
    回。
據上論結，應依刑事訴訟法第三百六十八條，判決如主文。
本案經檢察官邱榮藏到庭執行職務。
中    華    民    國      九十二      年      九      月    三十  日
                              臺灣高等法院高雄分院刑事第七庭
                                  審判長法官  李春昌
                                        法官  莊飛宗
                                        法官  黃憲文
右正本證乙與原本無異。
如不服本判決應於收受本判決後十日內向本院提出上訴書狀，其未述上訴理由者，
並得於提起上訴後十日內向本院補提理由書狀（均須按他造當事人之人數附繕本)「
切勿逕送上級法院」。
                                      書記官  黃英彥
中    華    民    國      九十二      年      十      月     一   日
附錄：本判決論罪科刑法條：
槍砲彈藥刀械管制條例第十一條
未經許可，製造、販賣或運輸第四條第一項第一款所稱其他可發射金屬或子彈具有殺
傷力之各式槍砲者，處五年以上有期徒刑，併科新臺幣一千萬元以下罰金。
未經許可，轉讓、出租或出借前項所列槍砲者，處三年以上十年以下有期
徒刑，併科新臺幣七百萬元以下罰金。
意圖供自己或他人犯罪之用，而犯前二項之罪者，處無期徒刑或七年以上
有期徒刑，併科新臺幣一千萬元以下罰金。
未經許可，持有、寄藏或意圖販賣而陳列第一項所列槍砲者，處一年以上
七年以下有期徒刑，併科新臺幣七百萬元以下罰金。
第一項至第三項之未遂犯罰之。


司法院資訊處製作；財團法人民間司法改革基金會備份。
